【裁判字號】    99,交訴,96
【裁判日期】    991126
【裁判案由】    業務過失致死
【裁判全文】
臺灣臺南地方法院刑事判決              99年度交訴字第96號
公  訴  人  臺灣臺南地方法院檢察署檢察官
被      告  李東堯
上列被告因業務過失致死案件，經檢察官提起公訴（99年度偵字
第9434號），被告於準備程序進行中就被訴事實為有罪之陳述，
經本院合議庭裁定由受命法官獨任進行簡式審判程序後，判決如
下：
    主    文
李東堯從事業務之人，因業務上之過失致人於死，處有期徒刑拾
月。緩刑參年。
    事    實
一、李東堯係受雇於瀅寶企業有限公司之大貨車司機，平日以駕
    駛混凝土車載運混凝土為業，為從事業務之人。李東堯於民
    國99年4月18日13時15分許，駕駛車牌號碼707-HA號預拌混
    凝土大貨車，沿臺南縣南124線快車道由西往東方向行駛，
    途經臺南縣善化鎮牛庄里牛庄16之1號前之三岔路口準備右
    轉時，本應注意車前狀況及兩車併行之間隔，並隨時採取必
    要之安全措施，且轉彎車應讓直行車先行，而依當時天候晴
    、日間自然光線、柏油路面、乾燥無缺陷、無障礙物、視距
    良好等情，非有不能注意之情事，竟疏未注意讓右側同向直
    行由賴慧真所騎乘之車牌號碼KT5-457號重型機車先行，即
    貿然右轉，賴慧真因閃避不及，遂為李東堯所駕駛之上開預
    拌混泥土車右後輪於轉彎中碰撞倒地，並遭該車輾壓頭部，
    致賴慧真因頭部輾壓傷，顱骨碎裂腦溢出而當場死亡。李東
    堯於肇事後犯罪未經發覺前，向趕至現場處理車禍事宜尚不
    知肇事者為何人之臺南縣警察局善化分局交通事故處理小組
    警員主動表示其為肇事車輛之駕駛者，並進而接受裁判。
二、案經臺灣臺南地方法院檢察署檢察官據報相驗後偵查起訴。
    理    由
一、本件係經被告李東堯於準備程序中就被訴之犯罪事實為有罪
    之表示，而經本院裁定以簡式審判程序加以審理，依刑事訴
    訟法第273條之2、第159條第2項之規定，不適用傳聞法則有
    關限制證據能力之相關規定，合先敘明。
二、訊據被告李東堯對於上揭事實坦承不諱，並有道路交通事故
    現場圖、道路交通事故調查報告表(一)、(二)各1份、車損及道
    路交通事故現場蒐證照片34張附卷可稽（見臺灣臺南地方法
    院檢察署99年度相字第493號相驗卷第20-22頁、第34-50頁
    ）。又被害人賴慧真係因本件車禍受有頭部輾壓傷，顱骨碎
    裂腦溢出而當場死亡等情，亦經臺灣臺南地方法院檢察署檢
    察官督同法醫師相驗屬實，有勘驗筆錄、相驗屍體證明書、
    檢驗報告書各1份附卷可憑（見前揭相驗卷第52-62頁）。則
    被告於上揭時、地與被害人賴慧真發生車禍，以及被害人賴
    慧真因此受有頭部輾壓傷，顱骨碎裂腦溢出而死亡之事實，
    堪以認定。
三、按汽車行駛時，駕駛人應注意車前狀況及兩車併行之間隔，
    並隨時採取必要之安全措施，且轉彎車應讓直行車先行，道
    路交通安全規則第94條第3項、第102條第1項第7款分別定有
    明文。被告為職業汽車駕駛人，自應注意及此。本件事故發
    生當時天候晴、日間自然光線、柏油路面、乾燥無缺陷、無
    障礙物、視距良好，有上揭道路交通事故調查報告表(一)在卷
    可參，是被告應無不能注意之情事。然被告卻疏未注意上揭
    交通安全規則，未讓直行車先行即貿然右轉，致擦撞同向右
    側賴慧真所騎乘之機車左側車身，而生本件車禍，被告於本
    件車禍之發生，顯有過失。況本件肇事責任經送請臺灣省臺
    南區車輛行車事故鑑定委員會鑑定結果，其鑑定意見亦認被
    告駕駛大貨車，右轉未注意右側機車，未讓直行車先行，為
    肇事原因，有該鑑定委員會99年5月21日南鑑字第099590173
    2號函附臺南區990378號鑑定意見書在卷可查（見前揭相驗
    卷第69頁）。又被害人賴慧真係因本件車禍死亡，已如前述
    ，則被害人之死亡與被告之過失行為間，即有相當因果關係
    。綜此，本件被告業務過失致人於死之犯行，事證明確，應
    予依法論科。
四、核被告李東堯所為，係犯刑法第276條第2項之業務過失致死
    罪。被告肇事後，在未有偵查犯罪職務之機關或公務員發覺
    其為犯罪人前，即向處理本件道路交通事故，尚不知肇事者
    為何人之臺南縣警察局善化分局交通事故處理小組警員供承
    其肇事犯罪，自首並接受裁判等情，有臺南縣警察局道路交
    通事故肇事人自首情形紀錄表1紙在卷可稽（見前揭相驗卷
    第23頁），爰依刑法第62條前段之規定減輕其刑。爰審酌被
    告前未曾受有刑之宣告，有臺灣高等法院被告前案紀錄表在
    卷可按，並審酌被告之品性、生活狀況、智識程度（國中畢
    業），被告於本件事故之過失情節與程度，且業已與被害人
    賴慧真之家屬達成和解，賠償其等之損害完畢，有本院99年
    度司南調字第170號調解筆錄在卷可查（見本院卷第33頁）
    ，暨被告犯罪後坦承犯行態度尚佳等一切情狀，量處如主文
    所示之刑。末查，被告前未曾受有刑之宣告，有臺灣臺南地
    方法院檢察署刑案資料查註紀錄表及臺灣高等法院被告前案
    紀錄表各一份在卷可憑，其因一時失慮致犯本罪，且已與被
    害人家屬達成和解賠償損害，信被告經此科刑之教訓，已足
    資警惕，應無再犯之虞，本院因認被告所受宣告之刑，以暫
    不執行為適當，併予宣告緩刑3年，以啟自新。
據上論斷，應依刑事訴訟法第299條第1項前段、第273條之1第1
項，刑法第276條第2項、第62條前段、第74條第1項第1款，刑法
施行法第1條之1，判決如主文。
本案經檢察官吳坤城到庭執行職務。
中    華    民    國    99    年    11    月    26    日
                    刑事第十五庭  法  官  林福來
以上正本證明與原本無異。
如不服本判決應於收受本判決後10日內向本院提出上訴書狀，並
應敘述具體理由。其未敘述上訴理由者，應於上訴期間屆滿後20
日內向本院補提理由書狀（均須按他造當事人之人數附繕本）「
切勿逕送上級法院」。
                                  書記官  李淑惠
中    華    民    國    99    年    11    月    29    日
附錄本案論罪科刑法條全文：
中華民國刑法第276條：
因過失致人於死者，處二年以下有期徒刑、拘役或二千元以下罰
金。
從事業務之人，因業務上之過失犯前項之罪者，處五年以下有期
徒刑或拘役，得併科三千元以下罰金。

司法院資訊處製作；財團法人民間司法改革基金會備份。
